臺灣彰化地方法院刑事判決　　　　　　　　　　　　　　九十三年度易字第六六號
　　公　訴　人　臺灣彰化地方法院檢察署檢察官
　　被　　　告　丙○○
　　選任辯護人　鄭秀珠律師
　　　　　　　　張智翔律師
右列被告因妨害自由案件，經檢察官提起公訴（九十二年度偵字第九０八三號），本
院判決如左：
        主  文
丙○○以加害自由之事，恐嚇他人，致生危害於安全，處拘役參拾日，如易科罰金，
以參佰元折算壹日。
        事  實
一、丙○○因其兒子與媳婦（印尼國人）離婚後離家出走，故對介紹其子婚姻之媒人
    乙○○心生怨恨，乃於民國九十二年八月二十七日十一時三十分許，至乙○○位
    於彰化縣二林鎮○○里○○路三００號住處，與乙○○發生爭執，竟基於恐嚇安
    全之犯意，而以加害人身自由之事恐嚇乙○○稱：「要叫人抓你兒子（指乙○○
    之子女）」等語。使乙○○心生畏懼。
二、案經乙○○訴由彰化縣警察局二林分局報請台灣彰化地方法院檢察署檢察官偵查
    起訴。
    理  由
一、訊據被告丙○○固坦承有於前揭時間至告訴人乙○○前開住處，惟矢口否認有恐
    嚇犯行，辯稱：伊只是到告訴人家問她是否知道伊媳婦在印尼的電話，想查詢伊
    兒子有無到印尼找伊媳婦；可能是因之前伊與告訴人和解，告訴人還伊新台幣三
    十萬元之聘金，她心有不甘而陷害伊云云。然查：（一）右揭犯罪事實，業據告
    訴人即證人乙○○於警詢、偵查中及本院調查時經被告辯護人傳訊為證人並具結
    ，詰問後均指訴綦詳。（二）又證人甲○○於警詢時證稱：伊在九十二年八月二
    十七日十一時三十分許，在彰化縣二林鎮○○里○○路三００號乙○○家的窗戶
    外有聽到丙○○要叫人捉乙○○兒子等語。另於偵查中證稱：伊有在現場聽到及
    看到（被告及告訴人吵架），當時乙○○很害怕，而丙○○說她很夠力，有辦法
    叫人捉他的兒子，伊就說大家都是同村的有話好好講等語。再於本院審理時經隔
    離詰問時證稱：當天伊與乙○○到田裡工作，要回家休息，伊等回到告訴人乙○○的家時，被告已在告訴人家外面等，被告與告訴人隨即進入告訴人家中，而伊
    人在外面窗戶旁邊；伊聽到被告向告訴人說：如果不放她兒子回來，她很有錢，
    又有夠力，要找壞人抓告訴人的兒子，當時她們二人是在客廳爭吵，因伊是將機
    車停在窗戶旁邊，所以人沒有進去屋內，且伊有在窗戶旁邊告訴她們二人說：同
    村莊的人不必如此爭吵，但她們二人吵的很兇，都沒有回應伊等語屬實。證人甲○○之前後證述均屬一致，並無何矛盾之處，再互核告訴人乙○○於警詢、偵查
    中所為之指述，及於本院行準備程序時，經被告辯護人詰問時亦證稱：證人甲○○確有聽到被告恐嚇伊，被告是在伊家客廳恐嚇伊的，而證人甲○○當時人在屋
    外窗戶邊等語。其二人之證稱亦無二致，足徵其等之證述均堪採信。（三）證人
    詹益利到院證稱：九十二年八月二十七日十一時三十分許，伊人在告訴人住處對
    面的香蕉園工作；（審判長問：為何記得當天在該處？）因為當天剛好有聽到告
    訴人家裡有人大小聲，所以才記得；伊的香蕉園與告訴人家，中間隔一條馬路，
    所以伊只聽到大小聲而已，但爭吵內容如何，沒有聽得很清楚等語明確。更足以
    證明被告當時確有與告訴人發生激烈爭吵，而非如被告所辯，僅係至告訴人家中
    查詢伊媳婦在印尼國的電話。（四）告訴人即證人乙○○確有於九十二年七月十
    五日與被告之子陳建銘，因其介紹印尼國女子鍾梅莉與陳建銘結婚，其後又離婚
    事宜達成和解，有被告提出之和解書及離婚協議書在卷可稽，其和解人係被告之
    子陳建銘與告訴人，而非被告與告訴人，則被告之子陳建銘既係與其妻兩願協議
    離婚，且告訴人已將聘金以精神慰助金之方式返還被告之子，被告之子當無再尋
    其妻之理，被告之子陳建銘之離家出走當與告訴人無關。被告竟於九十二年八月
    二十七日再到告訴人住處，應係因其子離家出走，而怨恨告訴人，前往告訴人住
    處尋釁無訛。況如被告所辯，係告訴人不滿退還聘金，心有不甘而誣陷伊云云。
    則告訴人如係心有不甘，而欲尋釁，應係由告訴人前往被告住處尋釁，焉有等被
    告前往告訴人住處，再加以尋釁之理？如被告不再至告訴人家中，告訴人豈永無
    尋釁之機會，是被告所辯係告訴人心生不甘而誣陷伊云云，顯不合理甚明。（五
    ）綜上所述，被告確有以「要叫人抓你兒子」等語，恫嚇告訴人無誤。被告前揭
    所辯，無非係事後卸責之詞，要無可採，本件事證業已明確，被告犯行堪予認定
    。
三、核被告所為，係犯刑法第三百零五條之恐嚇安全罪。爰審酌被告係因其子經告訴
    人介紹婚姻結婚後，因離婚而離家出走，心情難以平復，犯罪之動機、目的、手
    段、所受之刺激、其智識程度，所生危害及犯罪後之態度、所耗費之訴訟資源等
    一切情狀，量處如主文所示之刑，並諭知易科罰金之折算標準，以示懲處。
據上論斷，應依刑事訴訟法第二百九十九條第一項前段，刑法第三百零五條、第四十
一條第一項前段，罰金罰鍰提高標準條例第一條前段、第二條，判決如主文。
本案經檢察官黃玉琪到庭執行職務。
中      華      民      國      九十三      年     三    月      十     日
                                臺灣彰化地方法院刑事第一庭
                                    審判長法官  葉  榮  郎
                                    法      官  葛  永  輝
                                    法      官  陳  秋  錦
右正本證明與原本無異。
如不服本判決，應於判決送達後十日內，向本院提出上訴狀（須附繕本）。
告訴人或被害人對於判決如有不服具備理由請求檢察官上訴者，其上訴期間之計算係
以檢察官收受判決正本之日期為準。
                                    法院書記官  于  淑  真
中      華      民      國      九十三      年     三    月      十     日
刑法第三百零五條
以加害生命、身體、自由、名譽、財產之事恐嚇他人，致生危害於安全者，處二年以
下有期徒刑、拘役或三百元以下罰金。
